臺灣花蓮地方法院刑事判決　　　　　　　　　　　　　九十三年度訴字第一一號
　　公　訴　人　臺灣花蓮地方法院檢察署檢察官
　　被　　　告　子○○
　　選任辯護人　魏辰州律師
右列被告因竊盜等案件，經檢察官提起公訴（九十二年度偵字第一五七二號、九十二
年度偵字第二五八六號、九十三年度偵字第七二四號）、併案審理（九十三年度偵字
第一七九五號、九十三年度核退偵字第三九六號、九十三年度偵字第二四七一號、九
十三年度偵字第二六八０號）及追加起訴（九十三年度偵字第二六八０號），本院判
決如左：
    主  文
子○○連續攜帶兇器竊盜，累犯，處有期徒刑壹年拾月；又連續故買贓物，累犯，處
有期徒刑捌月。應執行有期徒刑貳年肆月。
    事  實
一、子○○前於民國九十二年間，因犯竊盜罪，經臺灣臺北地方法院以九十二年度易
    字第五九０號案件判處有期徒刑七月，甫於九十二年九月十九日執行完畢。詎其
    仍不知悔改，復基於意圖為自己不法所有之概括犯意而為下列犯行：
（一）子○○於九十二年九月二十四日凌晨某時許，在花蓮縣花蓮市○○街與無名街
      口，見乙○○所有（登記於其友人吳青益名下）、車牌號碼為九Ｂ－八三六三
      號之自小客車停放於該處，遂隨手撿拾石頭一顆將該車車窗打破後（毀損部分
      未據告訴），進入該車內以接電方式發動車輛駛離現場而竊取得手，並於拆卸
      該車可用零件後，於同年月二十六日將該車交由不知情之張文鑑所經營、位於
      花蓮縣吉安鄉稻香村廣賢五八號之資源回收場從事鐵料回收之壓縮工作，嗣於
      同日為警在該回收場內查贓時，發現上開自小客車所屬之引擎一具，始循線查
      悉上情。
（二）子○○於九十二年十一月二十二日上午六時許（起訴書誤載為九十二年十一月
      二十六日上午六時許，茲更正之），在花蓮縣吉安鄉○○村○○路二一號前，
      見甲○○所有、車牌號碼為七Ｎ－六三四九號（起訴書誤載為七Ｎ－六四三九
      號，茲更正之）之自小客車停放於該處，遂隨手撿拾石頭一顆將該車車窗打破
      後，進入該車內以接電方式發動車輛駛離現場而竊取得手。子○○於竊得該車
      後，隨即將該車內之引擎一具拆下，並以不詳姓名之人所有之手提式砂輪機（
      未扣案）磨除原引擎號碼後，再以不詳姓名之人所有之電鑽筆、銼刀、砂紙（
      均未扣案）等工具重新打造上其所有、車號為Ｖ七－一一二０號自小客車所屬
      引擎號碼，準備將該竊得之引擎安裝在其所有之前揭自小客車上使用，惟於尚
      未安裝之際，即為警於同年十二月二十五日下午三時三十分許，在位於花蓮縣
      吉安鄉○○路一八０號之士揚汽車修理廠內查獲。
（三）子○○於九十二年十一月二十六日上午六時許，在花蓮縣花蓮市○○路二二五
      之一號前，見周三清所有、車牌號碼為Ｕ九－四九七五號之自小客車停放於該
      處，遂持其自備、客觀上可供作兇器使用之六角扳手一支（未扣案），破壞該
      車車門鎖，再持其自備、客觀上亦可供作兇器使用之固定鉗一把（未扣案）破
      壞車內電源鎖後（毀損部分未據告訴），將該車發動駛離現場而竊取得手，嗣
      於九十三年五月七日中午十二時三十分許，為警在其開設、位於花蓮縣新城鄉
      嘉里十五之七號之汽車修理廠內查獲該車所配之轎車前座座椅二個、汽車輪胎
      四個、後車輪軸一個、避震器二個、前輪避震器一組、排氣管一組、傳動軸二
      支、煞車總泵一組、油箱一個、風扇三個、引擎一具等物，始查悉上情。
（四）子○○於九十三年一月四日凌晨一時許，在花蓮縣花蓮市○○○○街六八號前
      ，見壬○○所有（登記於謝登英名下）、車牌號碼為Ｕ七－四七０二號之自小
      客車停放於該處，遂持自備之萬能鑰匙一支（未扣案）打開該車後車廂後，自
      該車後車廂爬入駕駛座發動車輛駛離現場而竊取得手，復將其於同年一月二日
      下午二時許，在花蓮縣花蓮市農濱橋下拾得林為蘭所有之二Ｗ－一二八七號之
      車牌二面，懸掛於前開自小客車上，嗣因其將該車藏匿於知情之羅仕鑫經營之
      興隆汽車修理廠內（羅仕鑫所涉寄藏贓物罪嫌，由檢察官另行偵辦），始為警
      查贓時循線查獲。
（五）緣子○○之友人辛○○（業經本院以九十三年度簡字第六號案件判處有期徒刑
      八月，緩刑二年）於九十三年二月七日凌晨二時許，在臺北市○○區○○路三
      九二號前，竊得庚○○所有、車牌號碼為三一三八－ＤＦ號之自小客車，辛○○為避免將該車駛回花蓮途中遭警查獲，遂於同日以電話聯繫子○○攜帶同型
      車之車牌兩面前來臺北會合，子○○乃於該日下午六時許，在設於花蓮縣吉安
      鄉○○路一八０號之士揚汽車修理廠內，未經許可即持置於該廠內、可供兇器
      使用之Ｔ字型起子一支（未扣案），拆下己○○送往該廠維修、車牌號碼為五
      Ｅ－一六八一號自小客車所屬之後方車牌一面後，連同置於該車內之另一面車
      牌及行照一張、保險卡一張一併竊取得手，隨即北上與辛○○會合。辛○○將
      前開五Ｅ－一六八一號之車牌兩面改懸於其竊得之上開自小客車上後，乃以該
      車配裝之音響一台做為報酬，委請子○○與其輪流將該車開回花蓮，子○○明
      知該車乃來路不明之贓物，竟答應辛○○之請求而將該車開返花蓮，惟於尚未
      獲取上開約定之不法報酬前，辛○○即於同年二月八日為警查獲另案時，一併
      供出上情。
（六）子○○於九十三年三月三日上午七時五十分許，在花蓮縣花蓮市○○○街二十
      號前，見羅月梅所有、車牌號碼為ＪＡ－四七八二號之自小客車停放於該處，
      遂持其自備、客觀上可供作兇器使用之六角扳手一支（未扣案），破壞該車車
      門鎖，再持其自備、客觀上亦可供作兇器使用之固定鉗一把（未扣案）破壞車
      內電源鎖後（毀損部分未據告訴），將該車發動駛離現場而竊取得手，嗣於九
      十三年五月七日中午十二時三十分許，為警在其開設、位於花蓮縣新城鄉嘉里
      十五之七號之汽車修理廠內查獲羅月梅之汽車行照一張、保險卡一張，始查悉
      上情。
（七）子○○於九十三年三月二十日凌晨一時許，在花蓮縣吉安鄉○○村○○路○段
      路旁，見江俊樑所有、車牌號碼為ＤＹ－二九一五號之自小客車停放於該處，
      遂持其自備、客觀上可供作兇器使用之六角扳手一支（未扣案），破壞該車車
      門鎖，再持其自備、客觀上亦可供作兇器使用之固定鉗一把（未扣案）破壞車
      內電源鎖後，將該車發動駛離現場而竊取得手，嗣於九十三年五月七日中午十
      二時三十分許，為警在其開設、位於花蓮縣新城鄉嘉里十五之七號之汽車修理
      廠內查獲該車之車體一輛，及該車所配之前保險桿一個、擾流板一片、汽車後
      車燈罩組一組，始查悉上情。
（八）子○○於九十三年十月七日凌晨一時許，在設於臺北市中山區○○○路堤頂大
      道口旁之「ＭＯＲＳＥ大舞廳」前，見癸○○所有、車牌號碼為九Ｋ－三七七
      七號之自小客車停放於該處，遂隨手撿拾石頭一顆將該車車窗打破後（毀損部
      分未據告訴），進入該車以車內之備用鑰匙發動車輛駛離現場而竊取得手，嗣
      更將之改懸掛其所有之八一一九－ＦＭ號車牌後駛回花蓮，嗣於同日下午五時
      四十分許，為警在花蓮縣吉安鄉○○路與南海一街口察覺有異而攔查查獲。
二、子○○另基於意圖為自己不法所有之概括犯意，明知姓名、年籍不詳，綽號「阿
    豐」之成年男子，於九十三年三月中旬起，陸續交付之車牌號碼為Ｇ六－六四五
    一號（為李建興所有，於九十三年三月十五日晚間九時三十分許在花蓮縣花蓮市
    ○○街三一號前失竊）、七Ｓ－四００六號（為彭劍銘所有，於九十三年三月十
    七日中午十二時許，在花蓮縣花蓮市○○街六六巷口失竊）、Ｕ八－八０六五號
    （為李桂蘭所有，於九十三年三月十八日晚間十一時許，在花蓮縣花蓮市○○街
    二七號前失竊）自小客車，均為來路不明之贓物，竟仍以每台自小客車新臺幣（
    下同）二萬五千元之代價連續收購之，嗣於九十三年五月七日中午十二時三十分
    許，為警在其開設、位於花蓮縣新城鄉嘉里十五之七號之汽車修理廠內查獲Ｇ六
    －六四五一號自小客車車體一輛及該車所屬之門板四片、後車蓋一片、後車燈罩
    組一組，七Ｓ－四００六號自小客車一輛、Ｕ八－八０六五號車牌兩面，始查悉
    上情。
三、案經被害人甲○○、江俊樑分別訴由花蓮縣警察局、花蓮縣警察局花蓮分局、花
蓮縣警察局吉安分局、花蓮縣刑警大隊報請臺灣花蓮地方法院檢察署檢察官偵查
    起訴、併案審理及追加起訴。
    理  由
一、訊據被告子○○對於上開事實一之（一）至（四）、（六）至（八），及上開事
    實二之部分均坦承不諱，核與證人乙○○、張文鑑、甲○○、楊銘暐（即士揚汽
    車修理廠技師）、蕭志偉（即為被害人甲○○改裝車輛之技師）、孫龍偉（即被
    害人周三清前開自小客車投保公司之保險業務員）、壬○○、丙○○（即被害人
    林為蘭之孫女）、羅仕鑫、羅月梅、江俊樑、癸○○、李建興、彭劍銘、李桂蘭
    、翁添興（即被告所設上開汽車修理廠之房東）、張智新（即開設汽車烤漆廠於
    被告所設上開汽車修理廠隔壁之負責人）所證相符，並有贓物認領保管收據十二
    紙、車輛協尋電腦輸入單四紙、查詢車輛認可資料七紙，及攝有前開遭竊物品、
    被告故買之贓物的相片數幀在卷可稽，此部分事實自堪信為真實，合先敘明。被
    告對於上開事實一之（五）之部分，雖亦不否認曾帶五Ｅ－一六八一號車牌兩面
    至臺北借予辛○○使用，且明知車牌號碼為三一三八－ＤＦ號之自小客車為來路
    不明之贓車，猶於辛○○改懸車牌後，為其開回花蓮之事實，核與證人辛○○、
    庚○○所證相符，且有指認口卡片一張、贓物認領保管收據一紙、車輛協尋電腦
    輸入單一紙、查詢車輛認可資料一紙、攝有該自小客車之照片數幀在卷可稽，此
    部分事實亦堪予認定，惟被告矢口否認有何竊盜己○○所有之上開兩面車牌的犯
    行，辯稱：該兩面車牌是伊於九十三年二月七日下午六時許，在士揚汽車修理廠
    向己○○借的，己○○有主動提及他的車子撞毀，如果伊將辛○○竊得之上開車
    輛開回來，可以將車上的一些零件拆給他，伊持廠區內之Ｔ字型起子拆下己○○
    上開自小客車車尾之車牌時，己○○也在旁邊陪同，己○○還當場告訴伊行照及
    保險卡放在車上的遮陽板處，伊才一併將之帶走，己○○一直站在伊的旁邊，沒
    有進入修理廠之接待區云云，惟查：
（一）被告上開辯詞，業經證人己○○予以否認，其於本院結證稱：五Ｅ－一六八一
      號自小客車因為車頭毀損約四分之一，故於九十三年二月五日送往士揚汽車修
      理廠維修，車鑰匙直接放在車上，車頭的車牌已經拆下放在副駕駛座的腳踏板
      上，九十三年二月七日下午伊有到修理廠，被告嗣後也到，他先在旁邊晃一晃
      以後走過來開口向伊借前開自小客車的車牌，說要幫朋友從臺北牽一台權利車
      回來，且說若牽回來的車上有好東西例如音響，他願意贈送或與伊交換，伊那
      時告訴被告不借，因為覺得借車牌這種事情很奇怪，且伊知道被告有可能從事
      竊車的行為，所以不可能把車牌借給他，三十分鐘後，被告又過來開口借，伊
      就再次婉拒他。伊後來就到辦公室的門口和修車廠的老闆聊天，沒有注意被告
      是否將上開自小客車的車牌拆下，也沒有注意被告是否將駕駛座遮陽板上之行
      照、保險卡拿走，當天是被告先離開修車廠的，伊沒有注意他離開時有無拿著
      車牌，伊大約一、二十分鐘後的時間才離開，但離開時沒有回廠區看上開車輛
      的車牌是否還在，因為大家都要下班了等語（見本院九十四年七月二十一日審
      理筆錄第十頁至第二十三頁、第三十七頁至第三十八頁），均與被告所辯情節
      不符，自有究明何人所述較為可信之必要。
（二）證人丁○○即士揚汽車修理廠之技師於本院結證稱：伊於九十三年二月七日下
      午在修理廠內有看到被告與己○○在談話，但談話內容不清楚，後來被告過來
      和伊要報紙要包己○○上開自小客車的車牌，伊就以為己○○有同意將車牌借
      給被告，實際上伊並不清楚己○○究竟有無同意將車牌出借，只知道被告走時
      有將車牌帶走。被告和伊要報紙包車牌時，己○○人在修理場的接待區，與該
      車的距離約有二、三十公尺遠，不知道己○○有沒有看到被告拆他的車牌，因
      為接待區那個房間面向己○○車子停放處的方向雖是玻璃牆而非水泥牆，但之
      間有堆放高低不一的雜物，會擋到人的視線，被告包車牌的位置則是在廠區的
      最裡面，接待區面向那個方向則是水泥牆，被告是以報紙將兩面車牌完全包住
      。被告以報紙包好車牌後，隨即離開修車廠，中途會經過接待區，但被告行經
      接待區時，接待區的視野也是會被前開那堆雜物遮住阻隔。被告離開時，伊沒
      有注意到有無向己○○打招呼，也沒有注意到被告有無進入接待區，但伊有看
      到被告上車時是一個人上車的，接待區內沒有人陪同出來等語（見本院九十四
      年七月二十一日審理筆錄第二十三頁至第三十七頁）。參諸證人丁○○之證詞
      ，證人己○○與被告談話完畢後，確實有進入士揚汽車修理廠之接待區內，並
      非如被告所述一直陪同在被告旁邊從事拆卸車牌等動作，而未曾進入接待區，
      則若己○○確實已於談話間同意被告借取車牌，其應會於同意之際立即會同被
      告一同拆卸車牌乃至於包裹車牌，焉會有獨自一人離開修車廠而進入接待區，
      完全不管被告要如何拿取其車上物件之理？又被告若確曾徵得己○○同意而借
      得車牌，其大可將拆卸下之車牌逕自攜離修車廠即可，何需多此一舉先向丁○○借得報紙將上開車牌兩面完全包覆後，再將之攜離現場？被告此舉顯係要掩
      人耳目，堪認被告與證人己○○所述歧異之處，以證人己○○所述較為可採，
      被告上開辯詞無非乃飾卸其責之詞，不足為採。故本案事證業已明確，被告之
      犯行均堪以認定，應予依法論科。
二、查被告持用之六角扳手一支、固定鉗一把、Ｔ字型起子一支等物，均質地堅硬，
    客觀上足以對他人之生命、身體造成危險，均屬兇器；又自小客車之引擎號碼，
    乃製造廠商對該自小客車出廠時之識別文字，一則表示其出廠之年度及批號有區
    別不同車輛之作用，一則代表其品質與商譽，為表示一定用意之證明，且監理單
    位對於引擎號碼亦均登記在案，自不得擅行更改，依刑法第二百二十條第一項規
    定，應以私文書論，而將來源非法車輛之引擎號碼磨除，重新打造與另一合法車
    籍相符之引擎號碼，此舉乃具創造性，應屬偽造之行為。故核被告所為事實一之
    （一）之犯行，係犯刑法第三百二十條第一項之普通竊盜罪；其所為事實一之（
    二）之犯行，係犯刑法第三百二十條第一項之普通竊盜罪、同法第三百五十四條
    之毀損罪，及同法第二百二十條第一項、第二百十條之偽造私文書罪；其所為事
    實一之（三）之犯行，係犯刑法第三百二十一條第一項第三款之攜帶兇器竊盜罪
    ；其所為事實一之（四）之犯行，係犯刑法第三百二十條第一項之普通竊盜罪、
    同法第三百三十七條之侵占離本人所持有之物罪；其所為事實一之（五）之犯行
    ，係犯刑法第三百二十一條第一項第三款之攜帶兇器竊盜罪、同法第三百四十九
    條第二項之搬運贓物罪；其所為事實一之（六）之犯行，係犯刑法第三百二十一
    條第一項第三款之攜帶兇器竊盜罪；其所為事實一之（七）之犯行，係犯刑法第
    三百二十一條第一項第三款之攜帶兇器竊盜罪、同法第三百五十四條之毀損罪；
    其所為事實一之（八）之犯行，係犯刑法第三百二十條第一項之普通竊盜罪；其
    所為事實二之犯行，均係犯刑法第三百四十九條第二項之故買贓物罪。檢察官對
    被告所犯事實二之犯行，雖已追加起訴（見本院九十三年十二月二十三日準備程
    序筆錄第十二頁、九十四年七月二十一日審理筆錄第二頁），然其追加起訴法條
    卻誤載為刑法第三百四十九條第一項之收受贓物罪（見本院卷（二）第七頁），
    尚有未洽，本院自應變更起訴法條為刑法第三百四十九條第二項之故買贓物罪，
    並予以審理。被告所為事實一之（二）有關重新打造引擎號碼之犯行，係犯偽造
    私文書罪，業如前述，公訴人於起訴書內誤載為變造私文書罪，亦有未洽，惟此
    部分所犯法條均為刑法第二百二十條第一項、第二百十條，並無二致，本院自毋
    庸變更起訴法條，而逕予更正敘明。被告先後所為多次竊盜犯行，雖有普通竊盜
    罪及攜帶兇器竊盜罪之別，然均時間緊接，觸犯構成要件相同之罪名，顯係基於
    概括犯意反覆為之，應依連續犯之規定論以情節較重之攜帶兇器竊盜罪一罪，並
    加重其刑；被告所為多次毀損犯行，均時間緊接，觸犯構成要件相同之罪名，顯
    係基於概括犯意反覆為之，應依連續犯之規定論以一罪，並依法加重其刑；被告
    所為多次故買贓物犯行，亦均時間緊接，觸犯構成要件相同之罪名，顯係基於概
    括犯意反覆為之，應依連續犯之規定論以一罪，並依法加重其刑。被告所犯連續
    攜帶兇器竊盜罪、連續毀損罪、偽造私文書罪、侵占離本人所持有之物罪、搬運
    贓物罪間，具有方法、目的之牽連關係，應依刑法第五十五條之規定，從一重論
    以連續攜帶兇器竊盜罪處斷。被告所犯連續攜帶兇器竊盜罪與連續故買贓物罪間
    ，犯意各別、行為互殊，應予分論併罰。查被告前於九十二年間，因犯竊盜罪，
    經臺灣臺北地方法院以九十二年度易字第五九０號案件判處有期徒刑七月，甫於
    九十二年九月十九日執行完畢之事實，有臺灣高等法院被告全國前案紀錄表乙份
    在卷可稽，其受有期徒刑執行完畢後，五年以內再犯本案兩件有期徒刑以上之罪
    ，均為累犯，依法皆遞加重其刑。公訴人雖僅就被告所為事實一之（一）、（二
    ）之犯行提起公訴，然檢察官就犯罪事實一部起訴者，其效力及於全部，本件被
    告所為事實一之（三）至（八）之犯行，既與檢察官起訴之上開犯罪事實間，有
    連續犯或牽連犯之裁判上一罪關係，業如前述，本院自應予一併加以裁判。爰審
    酌被告正值年富力壯，亦有汽車修理之專業常識，卻未妥善運用自己之才能，於
    九十二年九月十九日執行前案有期徒刑七月之刑期完畢後，旋於同年九月二十四
    日再度竊盜他人之自小客車，其於本案警詢、偵查、本院進行準備程序期間，雖
    對事實一之（一）、（二）之犯行罔顧卷內事證而否認為其所犯，惟最終終能坦
    承其行之犯罪態度，及其所犯造成多名被害人之損害，亦對社會風氣造成不良之
    影響等一切情狀，就其所犯分別量處如主文所示之刑，且定其應執行之刑。被告
    於事實一之（一）、（二）、（八）所使用之石頭各一顆，為被告隨手拾得，非
    被告所有之物，自毋需宣告沒收；被告於事實一之（二）所使用之手提式砂輪機
    、電鑽筆、銼刀、砂紙等工具，既未扣案，復不能證明為被告所有之物，故不宣
    告沒收；被告於事實一之（三）、（六）、（七）所使用之六角扳手一支、固定
    鉗一把，雖原為被告所有之物，然被告自稱其已將六角扳手一支丟棄，固定鉗一
    把則送給汽車修理廠，不清楚是否還在等語（見本院九十四年七月二十一日審理
    筆錄第四十七頁），而該等工具亦均未扣案，為免執行沒收之困難，亦不宣告沒
    收；被告於事實一之（四）所使用之萬能鑰匙一支，既未扣案，復不能證明為被
    告所有之物，故不宣告沒收；被告於事實一之（五）所使用之Ｔ字型起子一支，
    乃被告於士揚汽車修理廠內雖手拾得使用之物，非其所有之物，自不得宣告沒收
    。
三、公訴意旨另以：被告於事實一之（五）之犯行，因辛○○曾委以三一三八－ＤＦ
  號自小客車上音響一台之利益，被告才願意替辛○○將該車駛回花蓮，因認被告
    此部分所為尚涉有刑法第三百四十九條第一項之收受贓物罪嫌。按犯罪事實應依
    證據認定之，無證據不得認定犯罪事實，又不能證明被告犯罪者，應諭知無罪之
    判決，刑事訴訟法第一百五十四條第二項、第三百零一條第一項分別定有明文，
    而刑法第三百四十九條第一項之收受贓物罪，並無未遂犯之處罰明文，依同法第
    二十五條第二項之規定，自不處罰未遂犯，合先敘明。訊據被告對此堅決否認犯
    行，辯稱：伊沒有收受音響等語。經查：證人辛○○於本院結證稱：被告本來不
    想幫忙將上開自小客車開回花蓮，經伊告知願意將車上的音響送給他，被告才答
    應幫忙，伊請被告將該車開回花蓮後先停在一個地方，但伊還沒有來得及接手，
    就被警方查獲，因此沒有將那台車上的音響送給被告等語（見本院九十四年七月
    二十一日審理筆錄第四頁至第九頁），足認被告上開辯詞並非子虛，足以採信，
    是被告既尚未取得前開自小客車上之音響，自屬未遂行為，揆諸前揭說明所示，
    自不構成檢察官所認之收受贓物罪，惟檢察官所認此部分事實與被告所為事實一
    之（五）之攜帶兇器竊盜罪、搬運贓物罪間，有牽連犯之裁判上一罪關係，本院
    爰不另為無罪之諭知。
據上論斷，應依刑事訴訟法第二百九十九條第一項前段、第三百條，刑法第五十六條
、第二百二十條第一項、第二百十條、第三百二十一條第一項第三款、第三百三十七
條、第三百四十九條第二項、第三百五十四條、第五十五條、第四十七條、第五十一
條第五款，罰金罰鍰提高標準條例第一條前段之規定，判決如主文。
本案經檢察官戊○○到庭執行職務。
中      華      民      國    九十四    年      八      月      四      日
                                  臺灣花蓮地方法院刑事第三庭
                                      審判長法  官    鄭培麗
                                            法  官    饒金鳳
                                            法  官    鄭光婷
右正本證明與原本無異。
如對本判決不服，應於送達後十日內，向本院提出上訴狀。（應抄附繕本）告訴人或
被害人如對於本判決不服者，應具備理由請求檢察官上訴，其上訴期間之計算係以檢
察官收受判決正本之日期為準。
                                            法院書記官
中      華      民      國    九十四    年  八      月    八        日
附錄本判決論罪之法律條文：
中華民國刑法第二百二十條第一項：
在紙上或物品上之文字、符號、圖畫、照像，依習慣或特約，足以為表示
其用意之證明者，關於本章及本章以外各罪，以文書論。
錄音、錄影或電磁紀錄，藉機器或電腦之處理所顯示之聲音、影像或符號
，足以為表示其用意之證明者，亦同。
稱電磁紀錄，指以電子、磁性或其他無法以人之知覺直接認識之方式所製
成之紀錄，而供電腦處理之用者。
中華民國刑法第二百一十條：
(偽造變造私文書罪)
偽造、變造私文書，足以生損害於公眾或他人者，處五年以下有期徒刑。
中華民國刑法第三百二十一條第一項第三款：
犯竊盜罪而有左列情形之一者，處六月以上、五年以下有期徒刑：
一  於夜間侵入住宅或有人居住之建築物、船艦或隱匿其內而犯之者。
二  毀越門扇、牆垣或其他安全設備而犯之者。
三  攜帶兇器而犯之者。
四  結夥三人以上而犯之者。
五  乘火災、水災或其他災害之際而犯之者。
六  在車站或埠頭而犯之者。
前項之未遂犯罰之。
中華民國刑法第三百三十七條：
(侵占遺失物罪)
意圖為自己或第三人不法之所有，而侵占遺失物、漂流物或其他離本人所持有之物者
，處五百元以下罰金。
中華民國刑法第三百四十九條第二項：
收受贓物者，處三年以下有期徒刑、拘役或五百元以下罰金。
搬運、寄藏、故買贓物或為牙保者，處五年以下有期徒刑、拘役或科或併科一千元以
下罰金。
因贓物變得之財物，以贓物論。
中華民國刑法第三百五十四條：
毀棄、損壞前二條以外之他人之物或致令不堪用，足以生損害於公眾或他人者，處二
年以下有期徒刑、拘役或五百元以下罰金。
